【裁判字號】    90,台上,1139
【裁判日期】    900301
【裁判案由】    偽造有價證券
【裁判全文】
最高法院刑事判決                                九十年度台上字第一一三九號
    上  訴  人  甲○○
右上訴人因偽造有價證券案件，不服台灣高等法院高雄分院中華民國八十九年十一月
三十日第二審判決（八十八年度上訴字第一○九五號，起訴案號：台灣屏東地方法院
檢察署八十八年度偵字第一八二號），提起上訴，本院判決如左：
    主  文
上訴駁回。
    理  由
按刑事訴訟法第三百七十七條規定，上訴於第三審法院，非以判決違背法令為理由，
不得為之。是提起第三審上訴，應以原判決違背法令為理由，係屬法定要件。如果上
訴理由狀並未依據卷內訴訟資料，具體指摘原判決不適用何種法則或如何適用不當，
或所指摘原判決違法情事，顯與法律規定得為第三審上訴理由之違法情形，不相適合
時，均應認其上訴為違背法律上之程式，予以駁回。本件原判決綜合調查證據之結果
，認上訴人甲○○共同一行為犯有刑法第二百零一條第一項意圖供行使之用，而偽造
有價證券罪二罪名之事實，因而撤銷第一審之科刑判決，改判依想像競合犯關係，從
一重處斷，量處有期徒刑年貳月；偽造如原判決附表所示之本票貳紙，及偽造之「
陳景放」印章壹顆均沒收，已詳認定犯罪事實之依據及憑以認定之理由，並對上訴
人否認犯罪之辯詞，如何不足採信，均已依據卷內資料予以指駁及說明。上訴意旨謂
：上訴人因迫於被害人郭龍鳳之追索債務，無奈始偽造胞兄陳景銓名義之本票一張交
付郭某，固為實在，但上訴人確未與陳敏穗共謀，推由陳敏穗偽造陳景放名義之本票
一張交付郭某，原判決僅依憑郭某片面指訴，即入上訴人於罪，顯有未當等語，係就
原判決已詳為論斷與說明之事項，再為事實上之爭執，殊非適法之第三審上訴理由。
又刑法第五十九條之酌量減輕其刑，必於犯罪之情狀，在客觀上足以引起一般同情，
認為即予宣告法定低度刑期，猶嫌過重者，始有其適用。至於被害人陳景銓、陳景放
未負擔民事責任，於原審表示不追究及上訴人未得任何利益等情狀，僅可為法定刑內
從輕科刑之標準，不得據為酌量減輕之理由。再緩刑之宣告，除應具備刑法第七十四
條所定條件外，並須有可認為以暫不執行刑罰為適當之情形，始得為之，乃法院裁判
時得依職權自由裁量之事項，上訴人不得以原判決未諭知緩刑指為違背法令。此外，
上訴人徒憑己意，對原審職權之適法行使及原判決理由已詳為論斷之事項，任意爭辯
，顯與法定上訴第三審之形式要件不符，其上訴違背法律上之程式，應予駁回。
據上論結，應依刑事訴訟法第三百九十五條前段，判決如主文。
中      華      民      國     九十     年      三      月      一      日
                              最高法院刑事第六庭
                                  審判長法官  謝  家  鶴
                                        法官  洪  文  章
                                        法官  花  滿  堂
                                        法官  陳  世  淙
                                        法官  洪  佳  濱
      右正本證明與原本無異
                                              書  記  官
中      華      民      國     九十     年      三      月     十六     日


司法院資訊處製作；財團法人民間司法改革基金會備份。
